【裁判字號】    99,交抗,626
【裁判日期】    990727
【裁判案由】    聲明異議
【裁判全文】
臺灣高等法院臺中分院刑事裁定         99年度交抗字第626號
抗  告  人
即受處分人  甲○○
上列抗告人因違反道路交通管理處罰條例聲明異議案件，不服臺
灣臺中地方法院中華民國九十九年五月三十一日所為裁定（九十
九年度交聲字第一八二三、一八二四、一八二五號）提起抗告，
本院裁定如下:
    主  文
抗告駁回。
    理  由
一、按受處分人不服道路交通管理處罰條例第八條主管機關所為
    之處罰，得於接到裁決書之翌日起二十日內，向管轄地方法
    院聲明異議，道路交通管理處罰條例第八十七條第一項定有
    明文；次按交通法庭認聲明異議不合法律上之程式或其異議
    權已喪失者，應以裁定駁回之，道路交通案件處理辦法第十
    八條前段亦設有明文規定。再按處理違反道路交通管理事件
    ，有關文書送達之程序，依行政程序法之規定，違反道路交
    通管理事件統一裁罰基準及處理細則第五條規定甚明。而依
    行政程序法第七十二條第一項前段規定：「送達，於應受送
    達人之住居所、事務所或營業所為之」，又依行政程序法第
    七十三條第一項規定：「於送達處所不獲會晤應受送達人時
    ，得將文書付與有辨別事理能力之同居人、受僱人或應送達
    處所之接收郵件人員而為送達」。從而，當文書付與有辨別
    事理能力之受送達人或其同居人、受僱人時，即屬合法送達
    ，至於上開人等何時轉交或實際上有無轉交應受送達人，均
    與合法送達之效力不生影響。
二、經查，本件抗告人即受處分人甲○○（以下簡稱為抗告人）
    所聲明異議之三件交通事件裁決書均於九十四年五月三十日
    對抗告人之戶籍地址即臺中市西區○○○○街十一之四號三
    樓送達，因未會晤受處分人本人，而由其管理員代為簽收而
    合法送達乙節，有個人基本資料查詢結果、掛號郵件收件回
    執暨其上蓋用美村風格家管理委員會章三紙附卷可稽。上開
    送達係合法送達，抗告人未於上開送達之翌日起二十日內，
    向管轄地方法院聲明異議，上開三件交通事件裁決書即已生
    確定之效力。而本件抗告人係遲至九十九年四月十九日始具
    狀就前開三裁決書聲明異議，有卷內受處分人所郵寄聲明異
    議狀信封袋上之原處分機關收文註記可憑。依據前開規定，
    本件抗告人對上開三件交通事件裁決書所提起之聲明異議，
    顯已逾道路交通管理處罰條例第八十七條第一項所規定之二
    十日不變期間。其聲明異議並不合法律上之程式，且無從補
    正。原裁定法院駁回其異議，依法並無不合。本件受處分人
    之聲明異議既非合法，法院即無從再就其聲明異議之實質內
    容是否正當為審酌。抗告人之抗告意旨仍執陳情，以：上開
    三件交通違規應對實際違規之行為人黃士堅處罰，且本件係
    在其不知情之情形下錯失聲明異議之時間，罰金加倍殊不合
    情亦不合理等情詞提起抗告，指摘原裁定不當，其抗告核無
    理由，應予駁回。
三、據上論斷，應依道路交通案件處理辦法第二十五條、第二十
    六條，刑事訴訟法第四百十二條，裁定如主文。
中    華    民    國    99    年    7     月    27    日
            刑事第三庭   審判長法  官   王  增  瑜
                               法  官   梁  堯  銘
                               法  官   廖  柏  基
以上正本證明與原本無異。
不得再抗告。
                               書記官   曾  煜  智
中    華    民    國    99    年    7     月    27    日

司法院資訊處製作；財團法人民間司法改革基金會備份。
